【裁判字號】    99,訴,1862
【裁判日期】    991220
【裁判案由】    毒品危害防制條例
【裁判全文】
臺灣臺北地方法院刑事判決              99年度訴字第1862號
公  訴  人  臺灣臺北地方法院檢察署檢察官
被      告  林建富
上列被告因毒品危害防制條例案件，經檢察官提起公訴（99年度
毒偵字第3449號），被告於準備程序進行中，就被訴事實為有罪
之陳述，本院改行簡式審判程序審理，判決如下：
    主  文
林建富施用第一級毒品，累犯，處有期徒刑玖月，扣案海洛因（
驗餘淨重零點零玖零公克）沒收銷燬，扣案海洛因包裝袋壹個
沒收。
    事  實
一、(一)林建富前因施用毒品案件，經裁定送觀察、勒戒後，認無
      繼續施用毒品之傾向，於民國95年4月12日執行完畢釋放
      ，並經臺灣基隆地方法院檢察署檢察官於95年4月10日以
      95年度毒偵緝字第30號為不起訴處分確定。另因：1.施用
      毒品案件，經臺灣基隆地方法院（下稱基隆地院）於97年
      7月21日以97年度訴緝字第9號判處有期徒刑6月確定；2.
      詐欺案件，經基隆地院於97年12月29日以97年度基簡字第
      1447號判處有期徒刑3月確定，經定應執行之刑有期徒刑
      7月確定，於98年4月10日縮短刑期執行完畢。
    (二)詎猶不知悔改，竟基於施用第一級毒品海洛因（下稱海洛
      因）之犯意，於99年9月19日某時許，在其臺北市○○區
      ○○街115號4樓租屋處內，以將海洛因摻入香煙後點火吸
      食其煙之方式，施用海洛因1次。
    (三)嗣於99年9月20日下午5時50分許，在臺北市○○區○○街
      111號前為警查獲，並扣得其所有供施用之海洛因1包（淨
      重0.0950公克，取樣0.0020公克，驗餘淨重0.0930公克）
      。
二、案經臺北市政府警察局萬華分局報告臺灣臺北地方法院檢察
    署檢察官偵查起訴。
    理  由
甲、程序部分：
    被告林建富所犯係死刑、無期徒刑、最輕本刑為3年以上有
    期徒刑以外之罪，其等於準備程式就前揭被訴事實為有罪之
    陳述，經告知簡式審判程式之旨，並聽取其與公訴人之意見
    後，本院認無不得或不宜改依簡式審判程式進行之處，爰依
    刑事訴訟法第273條之1第1項、第284條之1，裁定由受命法
    官獨任進行簡式審判程式。
乙、實體部分：
一、上開犯罪事實，業據被告於本院審判中坦承不諱，其尿液經
    檢驗後，呈現「嗎啡陽性」反應，此有臺北市政府警察局偵
    辦毒品案件尿液檢體委驗單1份、臺灣尖端先進生技醫藥股
    份有限公司99年10月1日濫用藥物檢驗報告1紙附卷可稽，堪
    認被告上開自白與事實相符。至扣案白色粉末1包經送鑑定
    後，含有海洛因成分，此有交通部民用航空局航空醫務中心
    99年9月30日航藥鑑字第0996097號毒品鑑定書1紙在卷可憑
    。又其有事實欄所載觀察、勒戒執行完畢後5年內再犯施用
    毒品案件經判刑確定等情，有臺灣高等法院被告前案紀錄表
    1 份在卷可參。本件事證明確，被告於前開強制戒治執行完
    畢釋放後5年內，再犯施用毒品案件經判刑確定，暨本件毒
    品危害防制條例第10條施用第一級毒品之犯行，堪以認定。
二、(一)查海洛因屬毒品危害防制條例第2條第2項第1款所列之第
      一級毒品，核被告所為，係犯毒品危害防制條例第10條第
      1項之施用第一級毒品罪。
    (二)其持有第一級毒品進而施用，持有之低度行為為施用之高
      度行為所吸收，不另論罪。
    (三)查被告前因：1.施用毒品案件，經基隆地院於97年7月21
      日以97年度訴緝字第9號判處有期徒刑6月確定；2.詐欺案
      件，經基隆地院於97年12月29日以97年度基簡字第1447號
      判處有期徒刑3月確定，經定應執行之刑有期徒刑7月確定
      ，於98年4月10日縮短刑期執行完畢，有臺灣高等法院被
      告前案紀錄表1份附卷可稽，其於前開有期徒刑執行完畢
      後5年內，故意再犯本件有期徒刑以上之罪，為累犯，應
      依法加重其刑。
    (四)爰審酌被告有構成累犯之前科已如前述，其前經觀察、勒
      戒及施用毒品經判刑後，仍不知戒絕毒品，復一再耽溺於
      戕身之物，惟其犯後坦白承認，態度良好等犯罪之動機、
      目的、手段及所生之危險或損害等一切情狀，量處如主文
      所示之刑。
    (五)末查扣案海洛因1包（淨重0.0950公克，取樣0.0020公克
      ，驗餘淨重0.0930公克），為第一級毒品，應依法沒收銷
      燬之。另上開海洛因之包裝袋1個，為被告所有且供包裝
      海洛因施用之用，亦應依法沒收。
三、據上論斷，應依刑事訴訟法第273 條之1 第1 項、第299 條
    第1項前段，毒品危害防制條例第10條第1項、第18條第1項
    前段，刑法第11條前段、第47條第1項、第38條第1項第2款
    ，判決如主文。
本案經檢察官高維駿到庭執行職務
中    華    民    國    99    年    12    月    20    日
                  刑事第十三庭  法  官  李貞瑩
以上正本證明與原本無異。
如不服本判決應於收受送達後10日內向本院提出上訴書狀，並應
敘述具體理由；其未敘述上訴理由者，應於上訴期間屆滿後20日
內向本院補提理由書（均須按他造當事人之人數附繕）「切勿逕
送上級法院」。
                                書記官  陳鳳瀴
中    華    民    國    99    年    12    月    20    日
附錄本案論罪科刑法條
毒品危害防制條例第10條
施用第一級毒品者，處 6 月以上 5 年以下有期徒刑。
施用第二級毒品者，處 3 年以下有期徒刑。

司法院資訊處製作；財團法人民間司法改革基金會備份。
